臺灣臺南地方法院刑事判決　　　
111年度原訴字第15號
公  訴  人  臺灣臺南地方檢察署檢察官
被      告  甲○○




            乙○○


            丙○○


上列被告因傷害案件，經檢察官提起公訴（110年度調偵字第183
1號），本院判決如下：
    主  文
本件公訴不受理。
    理  由
一、公訴意旨如起訴書所載(如附件)。
二、按告訴乃論之罪，告訴人於第一審辯論終結前得撤回其告訴
    ，又告訴經撤回者，應諭知不受理之判決，刑事訴訟法第23
    8條第1項、第303條第3款分別定有明文。
三、查本件告訴人張○靈告訴被告甲○○傷害案件，告訴人甲○○、
    王○婷（改名戊○○）、丁○○告訴被告乙○○、丙○○共同傷害案
    件，起訴書均認係觸犯刑法第277條第1項之傷害罪，本院審
    酌全卷亦為相同之認定，該罪依同法第287條前段之規定，
    須告訴乃論。茲因告訴人4人均撤回告訴，此有撤回告訴狀
    附卷（本院卷第109-115頁），依照首開說明，本件爰不經
    言詞辯論，逕為諭知不受理之判決。
據上論斷，應依刑事訴訟法第303條第3款、第307條判決如主文
。
中　　華　　民　　國　　111 　年　　7 　　月　　29　　日
                  刑事第五庭  審判長法　官  鍾邦久
　　　　　　　　                    法  官  林欣玲
　　　　　　　　                    法  官  蔡奇秀
以上正本證明與原本無異。
如不服本判決應於收受本判決後20日內向本院提出上訴書狀，並
應敘述具體理由。其未敘述上訴理由者，應於上訴期間屆滿後20
日內向本院補提理由書狀（均須按他造當事人之人數附繕本）「
切勿逕送上級法院」。 
 　　　　　　　　　　　　　　　　　 書記官　黃郁淇
中　　華　　民　　國　　111 　年　　7 　　月　　29　　日
附件：
臺灣臺南地方檢察署檢察官起訴書
                                   110年度調偵字第1831號
　　被　　　告　甲○○　男　23歲（民國00年0月00日生）
　　　　　　　　　　　　住臺南市○區○○路0段000巷00弄00
　　　　　　　　　　　　　號3樓之1
　　　　　　　　　　　　居臺南市○○區○○路000號8樓之2
                       (另案在法務部矯正署臺南分監執行)
　　　　　　　　　　　　國民身分證統一編號：Z000000000號
　　          　乙○○　男　20歲（民國00年0月00日生）
　　　　　　　　　　　　住臺南市○○區○○000○0號
　　　　　　　　　　　　國民身分證統一編號：Z000000000號
　　　　　　　　丙○○　男　27歲（民國00年0月00日生）
　　　　　　　　　　　　住臺南市○○區○○路000號8樓之2
　　　　　　　　　　　　國民身分證統一編號：Z000000000號
上列被告等因傷害等案件，業經偵查終結，認應提起公訴，茲將
犯罪事實及證據並所犯法條分敘如下：
　　　　犯罪事實
一、緣甲○○與王○婷為情侶，於民國109年8月28日晚上9時許，在
    臺南市○區○○路○段000號因故起爭執，王○婷之友人張○靈(真
    實姓名年籍詳卷，93年11月生，案發時15歲，涉犯傷害部分
    ，另行移送少年法庭)居中勸架，甲○○明知拉扯推擠恐造成
    他人受傷，仍基於傷害之故意，於張○靈勸阻之過程中徒手
    推擠張○靈，致張○靈跌倒而受有右肩膀挫擦傷、兩手肘磨損
    或擦傷、右膝部、小腿磨損或擦傷等傷害。
二、嗣張○靈不甘受害，遂透過「Messenger」聯繫其男友朱羿
    瑋及其胞兄丙○○等2人，丙○○再偕同真實姓名年籍不詳，
　　綽號「小陳」之男子、另一名真實姓名年籍不詳之男子(下
    稱A男)及吳挺榮(已歿，另為不起訴處分)、王世文、葉威廷
    (前2人涉犯傷害、妨害秩序、恐嚇等部分，另為不起訴處分
    )等人，先至臺南市東區大同路二段91巷口與張○靈會合，再
    由張○靈告知乙○○、丙○○及綽號小陳之男子及A男等人甲○○之
    所在處，乙○○、丙○○及綽號小陳之男子及A男等人即基於傷
    害之犯意聯絡，共同於109年8月28日晚上10時26分許，在臺
    南市○區○○路0段000巷0號1樓之1，徒手或持物品攻擊甲○○，
    致甲○○受有頭部外傷、左臉擦挫傷併左側顏面骨骨折、左側
    軀幹擦挫傷、四肢多處擦挫傷等傷害，王○婷及甲○○之母親
    丁○○2人為保護甲○○，亦分別受有頭部擦挫傷、右手擦挫傷
    、左膝擦挫傷及雙上之擦挫傷等傷害。
三、案經甲○○、王○婷、丁○○、張○靈訴由臺南市政府警察局第六
    分局報告偵辦。
　　　　證據並所犯法條
一、證據清單
編號 證據名稱 待證事實 1 告訴人兼被告甲○○於警 詢及偵查中之供述 1、坦承於推擠過程中導致告 　 訴人張○靈跌倒受傷之事實 2、遭被告乙○○、丙○○及其他不詳男子傷害之事實 2 被告乙○○於警詢及偵查 中之供述 1、坦承出手毆打告訴人甲○○之事實 2、現場還有其他人出手毆打告訴人甲○○之事實 3 被告丙○○於警詢及偵查中之供述 1、坦承有於上開犯罪事實二之時間、地點找告訴人甲○○理論，惟矢口否認有何傷害犯行，辯稱:我是在旁邊阻擋等語。 2、坦承綽號小陳之男子及A 　 男等人係其找去現場的。 4 證人即告訴人王○婷於警 詢及偵查中之證述 全部犯罪事實。 5 證人即告訴人丁○○於警詢及偵查中之證述 於犯罪事實二之時間、地點 ，有多人出手毆打甲○○，其為保護甲○○而受遭潑及並受有傷害之事實。 6 證人即告訴人張○靈於警詢及偵查中之證述 全部犯罪事實。 7 證人即共同被告王世文於警詢中之證述 1、坦承於109年8月28日為車牌號碼0000-00號自用小客車之使用人。 2、因綽號小陳之男子說有急事，故其於上開犯罪事實二之時間，開車搭載同案被告葉威廷跟隨綽號小陳之人至犯罪事實二之地點之事實。 3、抵達後先去便利商店買飲料，買完後「朋友已經打完了」之事實。 4、同案被告葉威廷後來也是搭其車輛離開現場之事實。 8 證人即共同被告葉威廷於警詢中之證述 1、於109年8月28日晚上10時許，因被告丙○○稱其妹妹張○靈被人打，故搭乘同案被告王世文駕駛之車輛跟隨被告丙○○到犯罪事實二之地點。 2、被告乙○○及一名真實姓名年籍不詳之男子有徒手及持器物毆打告訴人文安平之事實。 3、後來搭乘同案被告王世文駕駛之車輛離開之事實。 9 證人即共同被告吳挺榮於警詢中之證述 1、被告丙○○以手機通訊軟體「Messenger」聯繫，請其幫忙載綽號小陳之男子的另一名真實姓名年籍不詳之男性友人至臺南市南區大同路二段小北百貨。 2、後來其有到犯罪事實二之地點附近，看到有兩個人直接往前方衝過去，之後其靠過去看，有看到一名男子(即告訴人甲○○)趴在桌上之事實。 3、後來搭乘林侑瑢駕駛之車牌號碼000-0000號自用小客車與該名真實姓名年籍不詳之男子一同離開現場之事實。 10 證人林侑瑢於警詢中之證述 1、為車牌號碼000-0000號自用小客車之車主。 2、109年8月28日晚上10時10分許，是同案被告吳挺榮駕駛該車搭載另一名真實姓名年籍不詳之男子至犯罪事實二之地點。 3、之後由其駕車，搭載同案被告吳挺榮及真實姓名年籍不詳之男子離開犯罪事實二之地點。 11 證人林怡萍於警詢中之證述 1、坦承109年8月28日晚上10時10分許，車牌號碼000-0000號自用小客車係由其使用中。 2、因被告丙○○稱其妹妹遭人毆打，故於上開犯罪事實二之時間，駕車搭載被告丙○○至犯罪事實二之地點之事實。 3、嗣駕車搭載被告丙○○及另一名真實姓名年籍不詳之男子離開犯罪事實二之地點之事實。 12 證人蘇妍蓉於警詢中之證述 1、於告訴人甲○○遭人毆打時在場，看見有一名真實姓名年籍不詳之男子持木椅支架攻擊告訴人甲○○，另被告乙○○持透明塑膠筒攻擊告訴人甲○○，另有男子徒手攻擊告訴人甲○○之事時。 2、告訴人丁○○應該是在保護告訴人甲○○時被其他徒手攻擊之男子波及到之事實。 13 甲○○之國立成功大學醫學院附設醫院中文診斷證明書 告訴人甲○○受有傷害之事實。 14 王○婷之國立成功大學醫學院附設醫院中文診斷證明書 告訴人王○婷受有傷害之事實。 15 丁○○之國立成功大學醫學院附設醫院中文診斷證明書 告訴人丁○○受有傷害之事實。 16 張○靈之台南新樓醫院診斷證明書 告訴人張○靈受有傷害之事實。 17 刑案現場照片49張 告訴人甲○○遭人傷害之過程。 18 車牌號碼000-0000號自用小客車之車輛詳細資料報表 該車登記之車主為林侑瑢之事實。 19 車牌號碼000-0000號自用小客車之車輛詳細資料報表 該車登記之車主為林永宗，為證人林怡萍之叔叔之事實。 20 車牌號碼0000-00號自用小客車之車輛詳細資料報表 該車登記之車主為陳淑里，為被告王世文之母親之事實。 
二、核被告甲○○所為，係犯刑法第277條第1項之傷害罪嫌；被告
    乙○○、丙○○所為，係共同犯刑法第277條第1項之傷害罪嫌。
三、至報告意旨固認被告乙○○、丙○○與「小陳」、A男、吳挺榮
    、王世文、葉威廷等人上開行為亦涉犯刑法第150條第1項妨
    害秩序罪嫌。惟按刑法第150條既屬妨害秩序之一種犯罪，
    則在實施強暴脅迫之人，自須具有妨害秩序之故意，始與該
    條之罪質相符，且依109年1月15日新修正施行之刑法第150
    條妨害秩序罪，立法理由謂（第149條之公然聚眾解釋適用
    於第150條），本條修正係為免此等多數人犯妨害秩序案件
    規模擴大，亦容易傷及無辜，而所謂公然聚眾，包括自動與
    被動聚集及事前約定或隨時可增加人數等情事。易言之，若
    非出於具妨害秩序之故意而發動引誘，進而聚集特定或不特
    定多數人於一定公共場所或公眾得出入之場所地點，而擴大
    規模實施強暴脅迫、助勢行為，則難以構成本罪。經查，
    本案被告丙○○於警詢中供稱:我接到我妹妹張○靈哭著打給我
    說他被甲○○打，當時我在享溫馨KTV包廂內講得很氣憤，就
    請林怡萍開車載我去找我妹妹，當時還有一同在享溫馨KTV
    包廂內，綽號小陳的男性友人及其他幾個小陳的朋友約5至6
    人一同前往等語；證人即同案被告王世文於警詢中供稱:我
    跟我朋友葉威廷原本在享溫馨KTV唱歌，進包廂時我朋友丙○○跟綽號小陳之男子已經在裡面，後來小陳著急地說他有事
    ，所以我開車載著葉威廷跟著小陳所搭乘的車到小北百貨臺
    南大同店等語；證人即同案被告葉威廷於警詢中供稱:我跟
    我朋友王世文原本在享溫馨KTV唱歌，進包廂時我朋友丙○○
    已經在裡面，後來丙○○說他妹妹哭著打給他，說被人打，丙○○要去載他妹妹離開，我跟王世文基於朋友立場關心之下，
    王世文開車載我跟著丙○○所搭乘的車到小北百貨臺南大同店
    旁的巷子等語；證人即同案被告吳挺榮於警詢中供稱:我當
    時陪我女朋友在東區吃飯，我國中同學丙○○打MESSENGER給
    我，請我幫他載一位真實姓名年籍不詳的男性友人到大同路
    二段的小北百貨，我不知道為何要前往該處等語，足認被告
    乙○○、丙○○與「小陳」、A男、吳挺榮、王世文、葉威廷等
    人本非為施強暴脅迫之目的而聚集，渠等聚集時本無將實施
    強暴脅迫行為之認識，僅因偶然、突發原因，而引發3人以
    上同時在場施強暴脅迫行為，依前開判決意旨，尚難認被告
    乙○○、丙○○等人有何刑法第150條之妨害秩序犯行。惟上開
    妨害秩序部分若成立犯罪，與上揭起訴部分，有想像競合犯
    之裁判上一罪之關係，而為起訴效力所及，爰不另為不起訴
    處分，併此敘明。
四、依刑事訴訟法第251條第1項提起公訴。
  　此　致
臺灣臺南地方法院
中　　華　　民　　國　 111　　年　　5 　　月　　2 　　日
　　　　　　　　　　　　　    檢察官　王　鈺　玟
本件證明與原本無異
中　　華　　民　　國　 111　　年　　5 　　月　　13　　日
　　　　　　　　　　　　　　　書記官　李　姵　穎
附錄所犯法條:
中華民國刑法第277條
傷害人之身體或健康者，處 5 年以下有期徒刑、拘役或 50 萬
元以下罰金。
犯前項之罪，因而致人於死者，處無期徒刑或 7 年以上有期徒
刑；致重傷者，處 3 年以上 10 年以下有期徒刑。